# 个税手续费返还计收入还是挂往来？

提问人：tfy168 时间：2017-06-27 18:16:28
个税手续费返还不计收入挂往来？不用讨论，看下面： 审计暑官网上的审计案例中有如下描述： 2005 年至 2015 年，中国有色集团总部及所属 90 家企业将个人所得税代扣代缴手续费返还收入721.57万元在往来科目核算，其中用于奖励财务人员564.76万元，造成少计收入721.57万元、费用564.76万元，其中 2015 年少计收入47.67万元、费用40.15万元。
http://www.audit.gov.cn/n5/n25/c97005/content.html 看来审计时要注意一下这个问题了。 请问你们注意了吗？欢迎跟贴讨论。

回答人：chenyiwei
这个问题在 2005 年的“关于进一步加强代扣代收代征税款手续费管理的通知”（财行[2005]365号）中就已经明确了：
六、手续费支付管理 (一)税务机关应按照本通知规定的比例支付“三代”税款手续费。 (二)税务机关对单位和个人未按照法律、行政法规或者委托代征协议规定履行代扣、代收、代征义务的，不得支付“三代”税款手续费。 (三)税务机关应在“三代”单位和个人申报并结报票款后，按有关规定支付“三代”税款手续费。对不能及时支付的，应予说明，并在一个季度内结清，最长不得超过 6 个月。
(四)因税务机关的原因，未领或少领“三代”手续费的单位和个人，有权要求税务机关按照规定及时支付手续费。 因“三代”单位和个人自己的原因，三年不到税务机关领取“三代”税款手续费的，税务机关将停止支付手续费。 (五)税务机关之间委托代征税款，不得支付手续费。 (六)“三代”单位所取得的手续费收入应该单独核算，计入本单位收入，用于“三代”管理支出，也可以适当奖励相关工作人员。
印象中，在 2008 年的会计信息质量检查中，中兴通讯因为同样问题被财政部点名过。

提问人：柠檬树宝宝 时间：2018-02-01 21:07:26
请问老师，那我 2017 年以后计入“其他收益”科目，可行吗。

回答人：chenyiwei
可以。

提问人：mlgml 时间：2018-07-26 18:02:17
陈版主，个税手续费返属于企业为国家提供代扣代缴税款的劳务，国家给予的劳务报酬，不符合政府补助的“无偿性”特征。应该不属于政府补助的范畴吧，那计入“其他收益”怎么理解？

回答人：chenyiwei
这只是一种习惯。计入其他业务收入是最符合会计原理的处理方式。